# 关于到期若没有购买租赁资产需付的费用是否在租赁期每年确认一部分成本

提问人：zyx0925 时间：2021-04-13 19:25:00
乙公司租赁甲公司一处厂房和设备，厂房折旧年限为 15 年，设备折旧年限为 10 年，现在租赁合同中约定：租赁期 5 年，年租金 1000 万元，按年支付（低于资产每年的折旧金额），租赁期间，乙方负责该资产的维护，有损坏或故障时，乙方负责维修并承担维护维修费用，确属于甲方原因导致损坏的，资产返还时双方统一结算”。租赁期满甲方有权收回该资产，乙方应如期归还。乙方需继续承租的，应于租赁期满前提前 30 日以上，向甲方提出书面申请，经甲方同意后重新协商签订租赁合同。租赁期内，乙方在同等条件下有权优先购买甲方持有的该资产，购买方式及价格依照国有资产交易相关管理办法和甲方（及其集团公司）的内部管理制度。若乙方未在租赁期内购买该资产，租赁期满甲方如转让该资产，在同等条件下乙方有优先购买权。
若因乙方原因 导 致未致未 购买 ，，乙方乙方 须 承担租承担租 赁 期内以甲方或其母公司的 资产 折旧原折旧原 则 确确定的定的 费 用用，，在租在租 赁 期期 满 后后 30 个工作日内向甲方 补 足。足。
在上述条件下，该的转让价格应不低于甲方实际投资额，亦不得低于甲方转让或出售该平台时其经核准或备案的所转让资产的评估结果。
请问，在上述合同该约定下，需要将之后可能不购买资产需按甲方或其母公司的资产折旧原则确定的费用在租赁期间摊销计入每年的成本金额中吗？按照新租赁准则应如何会计处理，若乙公司考虑IPO，是否会形成障碍？

回答人：chenyiwei
对此问题，首先应判断该项租赁属于融资租赁还是经营租赁（假设乙方仍在执行原准则）。考虑的依据是租赁资产所有权上主要风险和报酬是否转移给乙方的判断。这里很重要的一点就是对乙方行权（购买选择权）可能性的估计。如果认为届时行权的可能性很小，因而作为经营租赁的，则需将租赁期满时应支付的该项补足金额作为合同约定的总租金的一部分，在租赁期内按直线法或其他更为系统、合理的方法计提并确认为负债。
如果认为构成融资租赁的，则应将届时行权应支付的购买价款纳入租赁付款额中一并考虑。